# 收取固定的股利的股权投资如何做账？

提问人：呀 岛 时间：2022-08-29 09:01:31
A公司对B公司进行股权投资，投资比例20%，约定将决策权全部委托给另外一个股东C，同时签订补充协议，每年需要给予出资金额*固定比例的分红，亏损可以不支付，但是以后年度应该支付，但并未约定本金保障，A公司应该作为股权投资还是债权投资处理？ 项目组认为因不符合本金+利息的现金流，所以应该不能作为债权投资处理，那么排除法作为股权处理，收到的分红应该作为股利分红处理。请教版主，这种处理正确吗？

回答人：chenyiwei
这种特殊安排背后的逻辑是什么？固定收益安排是否为永久性的？如果被投资企业B清算，则剩余净资产如何分配？如果约定剩余净资产按出资比例分配的，则与固定收益约定是否矛盾？
总体上列为以公允价值计量且其变动计入当期损益的金融资产可能性较大，但具体如何计量还取决于上述问题的进一步明确。如此前无明确约定的，建议签订补充协议予以明确。

提问人：呀 岛 时间：2022-09-08 15:16:33
这种安排主要考虑业务协同，固定收益安排未约定期限，也未约定未来清算的净资产如何分配，按照协议理解，未来清算A公司最多只有固定收益的股利，不会按照净资产享有额外收益，这种情况下，能处理成股利收入吗？

回答人：chenyiwei
这种情况下更大可能是作为以公允价值计量且其变动计入损益的金融资产（其他非流动金融资产）。但条款和实际操作中的不明确会影响其后续计量，还是建议尽可能事先说清楚，这也是避免日后的潜在纠纷。